---
title: "Rozmiary diamentów"
author: "Jarosław Wieczorek"
date: 2016-08-25
output: html_document
---
```{r, echo=FALSE}
knitr::opts_chunk$set(
  echo = FALSE,
  warning = FALSE,
  message = FALSE
)

library(ggplot2)
library(dplyr)

```


```{r comma_setup}
comma <- function(x) format(x, digits = , big.mark = ",")
```

```{r smaller_setup, include = FALSE}
smaller <- diamonds %>% 
  filter(carat <= 2.5)
```

```{r bigger_setup, include = FALSE}
bigger <- diamonds %>% 
  filter(carat >= 2.5)
```

Mamy dane o `r comma(nrow(diamonds))` diamentach. Tylko 
`r comma(nrow(diamonds) - nrow(smaller))` diamentów jest większych niż 2,5 karata. 
Poniżej przedstawiony jest rozkład pozostałych:

```{r, echo = FALSE}
smaller %>% 
  ggplot(aes(carat)) + 
  geom_freqpoly(binwidth = 0.01)
```

>Na załączonym wykresie możemy zaobserwować częstotliwość występowania diamentów o określonej wadze waga w karatach). Powszechnie diament jest rzadkim minerałem, zaś taki, który przekracza wagę 2-2,5 karata jest czymś naprawdę unikatowym. Większość diamentów swoją wagę oscyluje między 0.2 a 1,5 karata lub około 2 karatów.
O obiekcie graficznym '**geo_freqpoly** ' z pomocy możemy dowiedzieć się, że zastosowany parametr '**binwidth**' określa szerokość pojemników, do których przypisywane będą wartości - czyli w tym przypadku służy on za precyzje z jaką dany diament o danej wadze przypisywany jest do danego pojemnika np. diament o wadze 0.999 będzie zaliczony do diamentów o wadze 1.0. 

```{r analiza}
diamonds %>%
  ggplot() +
  geom_point(mapping = aes(x = cut, y = carat, color=cut))

diamonds %>%
  ggplot() +
  geom_point(mapping = aes(x = color, y = carat, color=color))

diamonds %>%
  ggplot() +
  geom_point(mapping = aes(x = clarity, y = carat, color=clarity))
```

```{r dwadzieścia największych}
diamonds %>%
  select(carat, cut, color, clarity, price) %>%
  as.data.frame() %>% 
  arrange(desc(carat)) %>%
  head(20)
```

Mamy dane o `r comma(nrow(diamonds))` diamentach. Aż 
`r comma(nrow(diamonds) - nrow(bigger))` diamentów jest mniejszych niż 2,5 karata. 
Poniżej przedstawiony jest rozkład pozostałych:

```{r, echo = FALSE}
bigger %>% 
  ggplot(aes(carat)) + 
  geom_freqpoly(binwidth = 0.01)
```



Zadanie 4:
```{r a, cache = TRUE}
lubridate::now()
```

```{r b, cache = TRUE, dependson = "a"}
lubridate::now()
```

```{r c, cache = TRUE, dependson = "a"}
lubridate::now()
```

```{r d, cache = TRUE, dependson = "c"}
lubridate::now()
```

